臺灣高雄地方法院民事裁定　九十三年聲繼字第八二號
　　聲　請　人　乙○○
　　代　理　人　陳聰緯
右聲請人聲請繼承遺產（被繼承人甲○○）事件，本院裁定如左：
    主    文
本件聲請駁回。
程序費用由聲請人負擔。
    理    由
一、本件聲請意旨略以：聲請人乙○○（西元一九三三年六月十日生；住江西省丰城
    市○○路一七二號）係被繼承人甲○○（身分證統一編號：Ｚ00000000
    0號）在大陸之親弟弟，因被繼承人甲○○於民國九十一年八月十五日死亡，依
    我國民法第一千一百三十八條規定，聲請人對其遺產有繼承權，爰依臺灣地區與
    大陸地區人民關係條例第六十六條規定，向鈞院為繼承之表示等語。
二、經查，聲請人主張之前揭事實，固據其提出被繼承人之除戶謄本、繼承系統表、
    親屬關係公證書、委託書暨其公證書各一件、書信、海峽交流基金會證明書各二
    件為證。惟查：
１、按在大陸地區製作之文書，經行政院設立或指定之機構或委託之人民團體驗證者
    ，推定為真正，臺灣地區與大陸地區人民關係條例第七條固有明文規定，而該條
    所指「委託之人民團體」係指財團法人海峽交流基金會而言；惟條文中所謂推定
    為真正，係指形式上之真正而言，至該文書之內容是否足以證明某一待證事實存
    在，其真實性、適法性如何，仍需法院綜合一切事實證據予以判斷，並非該文書
    一經提出，法院即不須就其他應依職權調查之事項予以調查，此觀同條例施行細
    則第八條之規定自明。
２、聲請人所提出之「中華人民共和國江西省丰城市公證處（２００３）丰證台民字
    第○○二五號親屬關係公證書」記載，被繼承人甲○○係於西元一九二六年十二
    月二十日出生，二○○二年八月十五日死亡。去台灣前未結婚，亦無子女，其直
    系親屬及旁系血親共有四人，分別為被繼承人之父李定有（一九○○年十月十九
    日出生，一九七三年八月五日死亡）、被繼承人之母田氏（一九○六年七月十六
    日出生，一九七八年十月十二日死亡）、被繼承人之妹妹李顯珍（一九二九年四
    月四日出生，一九九九年十一月三日死亡）、被繼承人之弟弟乙○○（一九三三
    年六月十日出生）。
３、本院依職權向高雄市榮民服務處調取之「單身榮民親屬關係表」的「大陸之親屬
    」欄，僅記載「妻梁女士及小孩李靖文」二人，並未記載聲請人為被繼承人在大
    陸之親屬，而該「單身榮民親屬關係表」係被繼承人甲○○於九十年三月所記述
    ，並親筆簽名、按捺指印於表格上，且製作當時「被繼承人已返回大陸探親十次
    以」上，衡情應無誤記、誤載之可能。又依被繼承人之治喪會議紀錄，亦記載其
    大陸親屬有女兒李靖文一名，此有行政院國軍退除役官兵輔導委員會高雄市榮民
    服務處九十三年八月十七日高市榮字第○九三○○○四九一二號函文在卷可稽。
    為此，堪信被繼承人甲○○應有法定第一順位繼承人存在。
三、縱上所述，依現有證據，聲請人是否即為被繼承人之同父同母之親兄弟，容有疑
    義，更何況縱使聲請人確為被繼承人之親兄弟，被繼承人甲○○既有配偶與子女
    ，亦即有我國民法第一千一百三十八條所定之第一順位繼承人，則聲請人亦尚非
    繼承權人。從而，本件聲請自無理由，應予駁回。
四、依非訟事件法第八條第一項，裁定如主文。
中　　　華　　　民　　　國　　九十三　　年　　　八　　　月　　三十一　　日
                              臺灣高雄地方法院家事法庭
~B法　　　官　洪碩垣
右為正本係照原本作成。
如對本裁定抗告須於裁定送達後十日內向本院提出抗告狀。
中　　　華　　　民　　　國　　九十三　　年　　　八　　　月　　三十一　　日
~B法院書記官　王少玲
